臺灣臺北地方法院民事判決　　　　　　　　　　　　九十二年度勞訴字第一三五號
　　原　　　告　乙○○　　台北市○○路○段三六四巷一弄六號九樓
　　被　　　告　甲○○○管理委員會
　　　　　　　　　　　　　台北市○○街七一巷二號五樓之三
　　法定代理人　曾煥勳
　　訴訟代理人　陳德峰律師
　　複代理人　　謝志明律師
　　　　　　　　陳雅雯
當事人間給付薪資等事件，本院於民國九十三年四月八日言詞辯論終結，判決如下：
    主  文
被告應給付原告新台幣壹拾捌萬壹仟元，及自民國九十二年七月十二日起至清償日止
，按年息百分之五計算之利息。
原告其餘之訴駁回。
訴訟費用由被告負擔十分之三，餘由原告負擔。
本判決第一項得假執行。但被告以新台幣壹拾捌萬壹仟元為原告預供擔保，得免為假
執行。
原告其餘假執行之聲請駁回。
    事  實
壹、原告方面：
一、聲明：
（一）被告給付原告新台幣（下同）六十六萬元，及自起訴狀繕本送達翌日起至清償
      日止，按年息百分之五計算之利息。
（二）願供擔保聲請宣告假執行。
二、陳述：
（一）原告於九十一年一月一日，與被告前任主任委員范開遠簽定台北市甲○○○地
      下室管理人員聘僱契約書（下稱聘僱契約），約定契約有效期限自九十一年一
      月一日起至九十三年十二月三十一日止，被告應於每月五日前，給付原告上月
      管理員薪資六萬元，若被告違約造成原告損失，被告應給付原告所聘人員三個
      月之謀職資遣費。
（二）被告現任主任委員曾煥勳於九十一年九月一日當選主任委員後，自九十一年九
      月一日起至九十二年四月三十日止，均未給付原告薪資，合計四十八萬元（
      60000×8＝480000），並於九十一年十月二十四日以台北四四支局第一六八一
      號存證信函，將原告解僱，致原告受有四十八萬元之損害。又被告藉故違約，
      應付原告所聘人員三個月之謀職資遣費，合計十八萬元（60000×3＝180000）
      。原告因被告片面違約受有損害，為此提起本件訴訟，請求被告給付如訴之聲
      明所示。
三、證據：提出聘僱契約、存證信函等件為證。
貳、被告方面：
一、聲明：原告之訴及假執行之聲請均駁回，如受不利之判決，願供擔保免為假執行
    。
二、陳述：
（一）原告無法提出系爭聘僱契約之原本，庭提之聘僱契約，亦與原告於九十二年二
      月間寄給被告之聘僱契約有不同之處，自不足以證明兩造間有聘僱契約存在。
（二）依被告規約第五條及公寓大廈管理條例第二十七條第三項規定，主任委員之任
      期為一年，原告與被告前任主任委員范開遠簽定之聘僱契約期限為三年，顯為
      無權代理，未經被告承認而無效。
    理  由
一、原告起訴主張：伊與被告前任主任委員范開遠簽定聘僱契約，約定契約有效期限
    自九十一年一月一日起至九十三年十二月三十一日止，被告現任主任委員曾煥勳
    於九十一年九月一日當選主任委員後，自九十一年九月一日起至九十二年四月三
    十日止，均未給付原告薪資，合計四十八萬元，並於九十一年十月二十四日以存
    證信函，將原告解僱，依約應付原告所聘人員三個月之謀職資遣費十八萬元，為
    此依兩造所定聘僱契約，求為命被告給付原告六十六萬元，及自起訴狀繕本送達
    翌日起至清償日止，按年息百分之五計付利息之判決。
    被告則以：原告不能證明兩造間有聘僱契約存在，且被告前任主任委員范開遠與
    原告簽定之聘僱契約為無權代理，未經被告承認，自屬無效等語資為抗辯。
二、原告主張伊於九十一年一月一日，與被告簽定聘僱契約，被告尚積欠八個月之薪
    資四十八萬元及謀職資遣費十八萬元等情，為被告所否認。經查：
（一）原告主張伊於九十一年一月一日，與被告前任主任委員范開遠簽定聘僱契約，
      約定每月薪資六萬元，並提出聘僱契約書為證，且經證人范開遠到庭結證屬實
      ，被告對於范開遠為當時被告主任委員並不爭執，自堪信為真實。
（二）被告雖辯稱：原告無法提出系爭聘僱契約之原本，庭提之聘僱契約，亦與原告
      於九十二年二月間寄給被告之聘僱契約有不同之處等語。惟查，證人范開遠到
      庭證稱：聘僱契約書是我手寫後影印並蓋章交給原告，原本是原告庭呈這份等
      語。被告以原告所聘僱契約係影印後用印之文件，用印部分有模糊之處，否認
      該聘僱契約書之真正云云，自不可取。
（三）查被告甲○○○管理委員會管理組織，業經台北市政府准予備查，有台北市政
      府工務局建築管理處九十三年一月十九日北市工建寓字第○九三六○三○六二
      ○○號函所附申請報備書、區分所有權人會議紀錄在卷可稽，被告甲○○○管
      理委員會係依公寓大廈管理條例成立之管理組織，形式上應堪認定。次按公寓
      大廈管理委員會主任委員之任期為一年，公寓大廈管理條例第二十七條第三項
      定有明文。而范開遠於九十一年十月一日因改選而卸任主任委員，由曾煥勳繼
      任，亦經證人范開遠到庭證述屬實。原告與被告前任主任委員范開遠簽定之系
      爭聘僱契約書，約定契約期限為三年，就超過范開遠任期部分，既違反法律強
      制規定，被告辯稱屬於無權代理，自屬有據。
（四）再查被告現任主任委員曾煥勳於九十一年十月一日繼任主任委員後，於九十一
      年十月二十四日，以台北四四支局第一六八一號存證信函，通知原告於十日內
      辦理離職，有原告所提上開存證信函為證，應認系爭聘僱契約，前任主委范開
      遠無權代理部分，因被告現任主任委員曾煥勳不承認，而不生效力。又該存證
      信函既表示自通知日起十日內辦理離職，應認系爭聘僱契約於九十一年十一月
      四日發生終止效力。
（五）原告主張自九十一年九月一日起至九十二年四月三十日止，被告均未依系爭聘
      僱契約給付原告薪資等情。惟查，系爭聘僱契約業於九十一年十一月四日發生
      終止效力，已如前述，從而，原告依系爭聘僱契約，請求被告給付自九十一年
      九月一日起至九十二年四月三十日止之薪資四十八萬元，其中自九十一年九月
      一日起至九十一年十一月三日止之薪資，合計十二萬六千元（60000×2＋
      60000 ×3／30＝126000），洵屬有據，應予准許，逾此部分之請求，為無理
      由，應予駁回。
（六）原告另主張被告藉故違約，依系爭聘僱契約第五條第一項約定，應給付原告所
      聘人員三個月之謀職資遣費十八萬元等語。經查，系爭聘僱契約業於九十一年
      十一月四日經被告合法終止，已如前述，原告主張被告藉故違約云云，自不足
      取。惟被告現任主任委員曾煥勳於九十一年十月二十四日，以存證信函通知原
      告終止契約時，曾表示願依勞基法第二十條規定，發給原告資遣費，有原告所
      提存證信函可稽。則原告自九十一年一月一日起至九十一年十一月三日止，工
      作年資為十個月又三日，月薪為六萬元，依勞基法第二十條、第十七條規定計
      算，被告應給付原告資遣費五萬五千元（60000×11／12＝55000）。
三、綜上所陳，原告依兩造所定聘僱契約，請求被告給付薪資十二萬六千元，資遣費
    五萬五千元，合計十八萬一千元，及自起訴狀繕本送達翌日即九十二年七月十二
    日起至清償日止，按年息百分之五計算之利息，為有理由，應予准許，逾此部分
    之請求，為無理由，應予駁回。
四、至兩造其餘之攻擊或防禦方法，及未經援用之證據，經本院斟酌後，認為均不足
    以影響本判決之結果，自無一一詳予論駁之必要，併此敘明。
五、假執行之宣告：兩造均陳明願供擔保，聲請宣告假執行或免為假執行，經核原告
    勝訴部分，依民事訴訟法第三百八十九條第一項第五款規定，應依職權宣告假執
    行，被告部分，則酌定相當之擔保金額宣告之；原告其餘假執行之聲請，因訴之
    駁回而失所依據，不予准許。
六、結論：原告之訴為一部有理由，一部無理由，依民事訴訟法第第三百八十九條第
    一項第五款、第七十九條、第三百九十二條第二項，判決如主文。
中　　　華　　　民　　　國　　九十三　　年　　　四　　　月　　二十八　　日
                                           民事第三庭  法  官    李慈惠
正本係照原本作成
如對本判決上訴，須於判決送達後廿日內向本院提出上訴狀
中　　　華　　　民　　　國　　九十三　　年　　　四　　　月　　二十九　　日
                                                       書記官    林秀娥
